【裁判字號】    98,審交易,154
【裁判日期】    980828
【裁判案由】    過失致死
【裁判全文】
臺灣桃園地方法院刑事判決           98年度審交易字第154號
公  訴  人  臺灣桃園地方法院檢察署檢察官
被      告  甲○○
上列被告因過失致死案件，經檢察官提起公訴（98年度調偵字第
157 號），被告於本院準備程序進行中，就被訴事實為有罪之陳
述，經本院告知簡式審判程序意旨，並聽取公訴人及被告之意見
後，本院裁定改依簡式審判程序審理，茲判決如下：
    主  文
甲○○因過失致人於死，處有期徒刑捌月。緩刑年。
    事  實
一、甲○○於民國97年8 月31日上午5 時30分許，駕駛車牌號碼
    LP─8767號自用小客車，由自桃園縣蘆竹鄉○○村○○路沿
    仁愛路往林口方向行駛，行經中山路與仁愛路路口時，本應
    注意車前狀況，並隨時採取必要之安全措施，且當時行進方
    向號誌為「閃光紅燈」，車輛應減速接近，先停止於交岔路
    口前，讓幹道車優先通行後認為安全時，方得續行，而依當
    時情況並無不能注意之情事，竟貿然前駛，未暫停讓幹道車
    先行，亦未減速慢行作隨時停車之準備，適有行經交岔路口
    未減速慢行，復未注意車前狀況之王振榮騎乘車牌號碼9FE
    ─876 號重型機車沿中山路由六福路往南祥路方向駛至該處
    發生碰撞，致王振榮受有頭部外傷併顱內出血與骨盆骨折及
    腹部鈍創等傷害，經送醫救治後，仍於同年9 月18日凌晨0
    時5 分許傷重不治死亡。甲○○於肇事後，在其過失肇事犯
    罪尚未被有偵查犯罪職權之公務員發覺前，向前往車禍現場
    處理之警員自首肇事並接受裁判。
二、案經桃園縣政府警察局蘆竹分局報告臺灣桃園地方法院檢察
    署檢察官偵查起訴。
    理  由
一、本案被告甲○○所犯之罪，並非法定刑為死刑、無期徒刑或
    最輕本刑3 年以上有期徒刑之罪，亦均非高等法院管轄第一
    審之案件，而被告於準備程序中就被訴事實已為有罪之陳述
    ，經本院告知簡式審判程序之旨，並聽取被告與公訴人之意
    見後，本院合議庭乃依刑事訴訟法第273 條之1 第1 項規定
    ，裁定由受命法官獨任進行簡式審判程序，合先敘明。
二、上揭犯罪事實，業據被告甲○○於本院審理時坦承不諱，並
    有證人楊文達於警詢時之指述及證人邱宏德於警詢及檢察官
    偵訊時之指述，此外尚有道路交通事故現場圖、道路交通事
    故調查報告表（一）（二）、現場照片15幀、長庚紀念醫院
    診斷證明書1 紙可資佐證，足認被告前開任意性之自白與事
    實相符而堪採信。被害人王振榮確因本件車禍而死亡，亦經
    臺灣桃園地方法院檢察署檢察官會同檢驗員醫師相驗屬實，
    製有臺灣桃園地方法院檢察署相驗筆錄、相驗屍體證明書、
    檢驗報告書及相驗照片13幀附卷可稽。按應遵守燈光號誌汽
    車行駛至交岔路口，應遵守燈光號誌；汽車行駛時，駕駛人
    應注意車前狀況，並隨時採取必要之安全措施，道路交通安
    全規則第102 條第1 項第1 款、第94條第3 項分別定有明文
    。又按閃光紅燈表示「停車再開」，車輛應減速接近，先停
    止於交岔路口前，讓幹道車優先通行後認為安全時，方得續
    行，道路交通標誌標線號誌設置規則第211 條第1 項第2 款
    亦定有明文。被告駕車自應注意上述道路交通安全規定，復
    依卷附之交通事故調查報告表所載，車禍發生時被告並無不
    能注意之情事，竟疏未注意其行進方向為閃光紅燈，貿然通
    過該路口而撞擊被害人車輛，致被害人死亡，被告之上開駕
    車行為顯有過失；而被害人於車禍時行經該路口，亦未減速
    慢行且未注意車前狀況，率然通過該路口而肇致本件車禍之
    發生，自屬亦有過失，本件車禍經送臺灣省桃園縣區車輛行
    車事故鑑定委員會鑑定結果，亦同此見解，有該委員會鑑定
    意見書1 份在卷可參。被告於本件事故既有過失，則被害人
    雖亦有過失，仍無解於被告罪責之成立。被害人係因本件車
    禍而傷重不治死亡，被告之過失行為與被害人死亡之結果間
    ，有相當因果關係。本件事證明確，被告過失犯行已堪認定
    ，應依法論罪科刑。
三、核被告甲○○所為，係犯刑法第276 條第1 項之過失致人於
    死罪。被告甲○○係於警員到場處理尚不知孰為犯罪人時，
    主動向警員陳明其為肇事車輛駕駛人，自首而受裁判，此有
    桃園縣政府警察局道路交通事故肇事人自首情形紀錄表1 份
    在卷可按，爰依刑法第62條前段規定減輕其刑。爰審酌被告
    對注意義務之違反，造成被害人死亡之結果、犯罪情節、過
    失行為之態樣及被害人亦有過失等情節及與被害人家屬達成
    調解，且犯罪後坦承犯行，尚知悔悟，量處如主文所示之刑
    ，以示懲儆。末查，被告未曾因故意犯罪受有期徒刑以上刑
    之宣告，有被告臺灣高等法院被告全國前案紀錄表在卷可考
    ，其因一時疏失，致觸犯本件犯行，事後已供承犯行，歷此
    次教訓後，當能知所警惕，信無再犯之虞，本院因認所宣告
    之刑，以暫不執行為適當，爰併予宣告緩刑3 年，以啟自新
    。
據上論斷，應依刑事訴訟法第273 條之1 第1 項、第299 條第1
項前段，刑法第276 條第1 項、第62條前段、第74條第1 項第1
款，刑法施行法第1 條之1 第1 項、第2 項前段，判決如主文。
本案經檢察官蔡如惠到庭執行職務。
中    華    民    國    98    年    8     月    28    日
                        刑事庭    法  官  劉為丕
以上正本證明與原本無異。
如不服本判決，應於判決送達後10日內向本院提出上訴狀（應附
繕本），其未敘述上訴理由者，應於上訴期間屆滿後20日內補提
理由書狀於本院，上訴於臺灣高等法院。
                                  書記官  陳淑瓊
中    華    民    國    98    年    8     月    28    日
附錄本案論罪科刑依據之法條：
中華民國刑法第276條第1項
因過失致人於死者，處 2 年以下有期徒刑、拘役或 2 千元以下
罰金。


司法院資訊處製作；財團法人民間司法改革基金會備份。
